【裁判字號】    97,訴,330
【裁判日期】    970626
【裁判案由】    違反毒品危害防制條例
【裁判全文】
臺灣嘉義地方法院刑事判決               97年度訴字第330號
公  訴  人  臺灣嘉義地方法院檢察署檢察官
被      告  甲○○
                    （另案於臺灣嘉義監獄鹿草分監執行中）
上列被告因毒品危害防制條例案件，經檢察官提起公訴（97年度
毒偵字第626號），本院合議庭裁定由受命法官獨任行簡式審判
程序，判決如下：
    主  文
甲○○施用第一級毒品，累犯，處有期徒刑捌月。扣案之海洛因
貳拾參包（海洛因驗餘淨重貳點肆參公克），均沒收銷燬之；上
開毒品外包裝袋貳拾參個，均沒收。
    事  實
一、甲○○前因施用毒品案件，經臺灣高雄地方法院以91年度毒
    聲字第386號裁定令入戒治處所施以強制戒治1年，再經同法
    院以92年度毒聲字第71號裁定停止強制戒治，所餘期間付保
    護管束，後同法院再以92年度毒聲字第1735號裁定撤銷停止
    戒治，令入戒治處所施以強制戒治，於民國92年11月6日執
    行完畢。又前因毒品危害防制條例等案件，先經臺灣高等法
    院高雄分院以91年度上訴字第763號判處應執行有期徒刑1年
    2月確定，又經臺灣高雄地方法院以92年度訴字第1961號判
    處有期徒刑1年確定，上開2罪接續執行，而於94年6月17日
    假釋，又因毒品危害防制條例案件，經臺灣高雄地方法院以
    94年訴字第3295號判處有期徒刑1年2月，並經臺灣高等法院
    高雄分院駁回上訴確定，因毒品危害防制條例、竊盜案件，
    經同法院以95年簡字第1403號、95年簡字第4016號，各判處
    有期徒刑4月、3月確定，上開3罪經同法院以96年聲減字第
    1356號裁定減刑後定應執行有期徒刑9月又15日確定，而與
    上揭撤銷假釋之殘刑接續執行，於96年7月16日執行完畢。
二、猶不知悔改，於強制戒治執行完畢釋放後，5年內再基於施
    用第1級毒品海洛因之犯意，於97年2月22日9時許，在高雄
    市愛河河畔公園廁所內，以將海洛因加水溶解後，再用針筒
    注射身體之方式，施用海洛因1次。嗣於同日16時40分許，
    在高雄市三民區○○○路與同盟三路口，因另案通緝為警查
    獲，扣得其所有供施用毒品所用之海洛因23小包，並於同日
    經警採尿送驗，呈嗎啡陽性反應。
三、案經高雄市政府警察局三民第一分局報請臺灣高雄地方法院
    檢察署呈請臺灣高等法院檢察署令轉臺灣嘉義地方法院檢察
    署檢察官偵查起訴，經本院合議庭裁定由受命法官獨任行簡
    式審判程序。
    理  由
一、訊據被告甲○○對於在上揭時地施用海洛因之犯行，於本院
    準備程序及審理時均坦承不諱（見本院卷第65、73-74頁）
    ，另有照片4張附卷可參（見警卷第20-21頁）。且被告於97
    年2月22日經警採尿送驗結果，呈嗎啡陽性反應，有高雄市
    立凱旋醫院濫用藥物尿液檢驗報告、尿液送驗編號與真實姓
    名對照表各1紙在卷可參（見97年度毒偵字第2543號卷第11-
    12頁）。又扣案疑似海洛因之白粉23包，經送鑑定結果確含
    有海洛因成分，海洛因驗餘淨重2.43公克，此有法務部調查
    局濫用藥物實驗室鑑定書1份在卷足憑（見本院卷第58頁）
    ，並有海洛因23包扣案可資佐證，足認被告自白與事實相符
    。此外，被告前因施用毒品案件，經臺灣高雄地方法院以91
    年度毒聲字第386號裁定令入戒治處所施以強制戒治1年，再
    經同法院以92年度毒聲字第71號裁定停止強制戒治，所餘期
    間付保護管束，後同法院再以92年度毒聲字第1735號裁定撤
    銷停止戒治，令入戒治處所施以強制戒治，於92年11月6日
    執行完畢，有臺灣高等法院被告前案紀錄表各1份附卷可稽
    ，足見被告確係在強制戒治執行完畢釋放後，5年內再犯施
    用海洛因之犯行甚明。本件事證明確，被告施用第1級毒品
    之犯行堪予認定。
二、核被告所為，係犯毒品危害防制條例第10條第1項之施用第
    1級毒品罪。被告持有第1級毒品海洛因進而施用之，其持有
    之低度行為應為施用之高度行為所吸收，不另論罪。被告前
    因毒品危害防制條例等案件，先經臺灣高等法院高雄分院以
    91年度上訴字第763號判處應執行有期徒刑1年2月確定，又
    經臺灣高雄地方法院以92年度訴字第1961號判處有期徒刑1
    年確定，上開2罪接續執行，而於94年6月17日假釋，又因毒
    品危害防制條例案件，經臺灣高雄地方法院以94年訴字第32
    95號判處有期徒刑1年2月，並經臺灣高等法院高雄分院駁回
    上訴確定，因毒品危害防制條例、竊盜案件，經同法院以95
    年簡字第1403號、95年簡字第4016號，各判處有期徒刑4月
    、3月確定，上開3罪經同法院以96年聲減字第1356號裁定減
    刑後定應執行有期徒刑9月又15日確定，而與上揭撤銷假釋
    之殘刑接續執行，於96年7月16日執行完畢，此有臺灣高等
    法院被告前案紀錄表1份在卷可參，其受徒刑之執行完畢後
    ，5年以內故意再犯本件有期徒刑以上之罪，為累犯，應依
    刑法第47條第1項規定加重其刑。爰審酌被告前因施用毒品
    犯行，經強制戒治執行完畢，猶不思藉機徹底戒除施用毒品
    之惡習，再次施用毒品，惟其施用毒品係自戕行為，及本件
    施用毒品之手段，其犯後坦承犯行態度良好等一切情狀，量
    處如主文所示之刑，以示懲儆。扣案之海洛因23包，海洛因
    驗餘淨重2.43公克，屬毒品危害防制條例所稱之第1級毒品
    ，應依毒品危害防制條例第18條第1項前段之規定，宣告沒
    收銷燬之；而扣案之前開毒品外包裝袋23個，係被告所有供
    犯罪所用之物，業據被告於警詢時供承在卷（見警卷第3頁
    ），爰依刑法第38條第1項第2款規定宣告沒收。
據上論斷，應依刑事訴訟法第273條之1第1項、第299條第1項前
段，毒品危害防制條例第10條第1項、第18條第1項前段，刑法第
11條前段、第47條第1項、第38條第1項第2款，判決如主文。
本案經檢察官廖俊豪到庭執行職務。
中    華    民    國    97    年    6     月    26    日
                    刑事第二庭  法  官          卓春慧
上列正本證明與原本無異。
如不服本判決，應於判決送達後十日內向本院提出上訴狀，上訴
書狀依法應敘述具體理由，如未敘述具體理由者，應於上訴期間
屆滿後二十日內補提理由書於本院（均應附繕本）。
中    華    民    國    97    年    6     月    26    日
                                書記官          李玫娜
附錄論罪科刑法條全文：
毒品危害防制條例第10條第1項：
施用第一級毒品者，處6月以上5年以下有期徒刑。


司法院資訊處製作；財團法人民間司法改革基金會備份。
